# 非同一控制下企业合并，被收购公司在收购报表日与工商变更日之间与原股东的交易

提问人：ccj2012 时间：2017-01-05 10:33:23
非同一控制下企业合并下，被收购公司在收购报表日（评估日）与工商变更日之间与原股东的交易是否属于关联交易？

回答人：chenyiwei
站在被收购方的角度，应作为关联交易；但站在收购方合并报表的角度，因为被收购方于购买日之前的交易和损益不纳入合并报表，所以也就不存在作为关联交易披露的问题。